ACORDAO-COMPLETO-2453632

ACÓRDÃO DE RELAÇÃO

ACÓRDÃO DE RELAÇÃO 220/2021 ATA 4/2021 - PLENÁRIO

Acórdão 220/2021-TCU-Plenário
VISTOS e relacionados estes autos de Denúncia atinentes a supostas irregularidades ocorridas no Pregão Eletrônico para Registro de Preços PERP 12/2020, promovido pelo Ministério do Meio Ambiente (MMA) , com vistas à aquisição de estações automáticas de monitoramento da qualidade do ar, incluindo o fornecimento de equipamentos, instalação, treinamento e consultoria técnica, sob o valor homologado de R$ 11.743.843,10 (peça 15) .
Considerando que o denunciante apontou a existência de pretensas irregularidades relacionadas aos seguintes pontos: (a) após a desclassificação da 1ª e da 2ª colocadas, foi aceita a proposta da 3ª colocada, que apresentava alguns itens com valores superiores aos da empresa JCTM (2ª colocada) , o que configuraria potencial jogo de planilha; e (b) a Comissão de Licitação e a Comissão Técnica desclassificaram a proposta da empresa JCTM, que apresentava melhor qualidade e menor preço, sem considerar questões técnicas relacionadas aos tipos de sensores meteorológicos oferecidos;
Considerando que, mediante Despacho de peça 9, restaram afastados os indícios relacionados ao item (a) supra, tendo sido determinada a realização de oitiva prévia do Ministério do meio Ambiente especialmente quanto ao questionamento mencionado no item (b) supra, nos termos suscitados pela unidade técnica às peças 7-8; 
Considerando que, após exame da resposta à oitiva (peça 12) , restou assente o acerto da decisão da Comissão Permanente de Licitação (CPL) em rejeitar o equipamento ofertado pela licitante JCTM em razão da divergência quanto à faixa de medição, restando, assim, improcedentes as alegações de irregularidade quanto a esse ponto;
Considerando, afinal, a conclusão a que chegou a Selog no exame instrutório de peças 17-18,
Os Ministros do Tribunal de Contas da União, reunidos em Sessão de Plenário, quanto ao processo a seguir relacionado, com fundamento nos arts. 15, inciso I, alínea "p", 143, inciso V, alínea "a", 234 e 235, todos do Regimento Interno, ACORDAM, por unanimidade, em: 
a) conhecer da denúncia, satisfeitos os requisitos de admissibilidade constantes nos arts. 234 e 235 do Regimento Interno deste Tribunal, e no art. 103, § 1º, da Resolução - TCU 259/2014; 
b) considerar a presente denúncia improcedente, com fundamento no art. 276, § 6º, do Regimento Interno deste Tribunal; 
c) indeferir o pedido de concessão de medida cautelar formulado pelo denunciante; 
d) informar  à Subsecretaria de Planejamento, Orçamento e Administração do Ministério do Meio Ambiente - SPOA/MMA e ao denunciante deste Acórdão, encaminhando cópia da instrução de peça 17; 
e) levantar o sigilo que recai sobre as peças destes autos, à exceção daquelas que contenham informação pessoal do denunciante, nos termos dos arts. 104, § 1º, e 108, parágrafo único, da Resolução-TCU 259/2014; e 
f) arquivar os presentes autos, nos termos do art. 250, I, c/c art. 169, II, do Regimento Interno/TCU, após o apensamento do TC Processo 036.202/2020-7 a esses autos. 
1. Processo TC-Processo 036.190/2020-9 (DENÚNCIA) 
	1.1. Responsável: Identidade preservada (art. 55, caput, da Lei n. 8.443/1992) 
	1.2. Interessado: Identidade preservada (art. 55, caput, da Lei n. 8.443/1992) 
	1.3. Órgão/Entidade: Ministério do Meio Ambiente
	1.4. Relator: Ministro-Substituto Augusto Sherman Cavalcanti
	1.5. Representante do Ministério Público: não atuou
	1.6. Unidade Técnica: Secretaria de Controle Externo de Aquisições Logísticas (Selog) .
	1.7. Representação legal: não há.

Ministério do Meio Ambiente

AUGUSTO SHERMAN

não há.

Não atuou

DENÚNCIA (DEN)

Secretaria de Controle Externo de Aquisições Logísticas (Selog).